# 请教陈版期初数

提问人：wangjingquan 时间：2020-05-16 07:25:00
陈老师好，如果上期报表不是我们审的，但本期报表的期初数和上期数存在重大错报（且未影响期末数和本期数），那我们有什么责任？我们需要修改审计意见吗？按照审计报告的表述，似乎我们只对期末数和本期数发表审计意见。谢谢您

回答人：chenyiwei
财务报表中的前期比较数据也是财务报表的组成部分，对审计意见也可能产生影响。具体请参阅《中国注册会计师审计准则第 1511 号——比较信息：对应数据和比较财务报表（ 2019 年 2 月 20 日修订）》及其应用指南中关于“对应数据”的部分。